臺灣高等法院民事判決　　　　　　　　　　94年度上字第44號
上　訴　人　丙○○
訴訟代理人　湯國杰律師
複 代 理人　廖婉君律師
被 上 訴人　台松電器販賣股份有限公司
法定代理人　己○○○
訴訟代理人　戊○○
上列當事人間請求給付買賣價金事件，上訴人對於中華民國93年
11月26日臺灣臺北地方法院93年度訴字第2577號第一審判決提起
上訴，本院於94年11月15日言詞辯論終結，判決如下：
    主  文
上訴駁回。
第二審訴訟費用由上訴人負擔。
    事實及理由
一、被上訴人起訴主張：原審共同被告沅汰企業有限公司（下稱
    沅汰公司）與被上訴人於民國91年10月25日定有經銷合約(
    下稱系爭經銷合約），由上訴人及原審共同被告丁○○擔任
    連帶保證人。沅汰公司自91年11月起，至同年12月止，計向
    被上訴人購買價值新台幣（下同）3316,766元之電器用品，
    惟僅支付320,824元，尚餘貨款2,995,942元未清償，迭經催
    討拒不給付，爰依經銷合約及連帶保證之法律關係，求為命
    上訴人與沅汰公司及丁○○應連帶給付被上訴人2,995,942
    元，及自起訴狀繕本最後送達之翌日即93年6月16日起，至
    清償日止，按週年利率5%計算利息之判決（原審為被上訴人
    勝訴之判決。沅汰公司、丁○○就其敗訴部分，未據聲明不
    服。上訴人則基於該經銷合約書上，其簽名及印文係被偽造
    之個人利益事由提起上訴）。並答辯聲明：上訴駁回。
二、上訴人則以：沅汰公司係訴外人乙○○借用上訴人名義設立
    ，上訴人並非實際之負責人，未擔任系爭經銷合約書之連帶
    保證人，亦未在該合約書上簽名或蓋章，復未授權他人為之
    ，系爭經銷合約書上上訴人之簽名、印文顯係他人所偽造或
    盜蓋等語，資為抗辯。並上訴聲明：(一)原判決不利於上訴人
    部分廢棄。(二)右廢棄部分，駁回上訴人在第一審之訴。
三、經查，被上訴人主張之事實，業據其提出與所述相符之系爭
    經銷合約、出貨傳票明細及出貨傳票為證（見原審卷5 ─46
    頁），上訴人雖辯稱：伊並未擔任系爭經銷合約之連帶保證
    人，該合約上伊之簽章係被偽造等語。然查，當事人主張有
    利於己之事實，就其事實有舉證之責任；又印章由本人或有
    權使用之人蓋用為常態，由無權使用之人蓋用為變態，主張
    該變態事實之當事人，應負舉證責任。又當事人於訴訟上所
    為之自認，於辯論主義所行之範圍內有拘束當事人及法院之
    效力，法院應認其自認之事實為真，以之為裁判之基礎（最
    高法院26年上字第805 號判例意旨參照），在未經自認人合
    法撤銷其自認前，法院不得為與自認之事實相反之認定。再
    自認之撤銷，除別有規定外，以自認人能證明與事實不符或
    經他造同意者，始得為之，民事訴訟法第279條第3項定有明
    文。本件系爭經銷合約書上，上訴人「丙○○」之印文為真
    正，為上訴人所自承（見原審卷78頁，本院卷45頁），嗣雖
    否認該印文為真正，惟上訴人無法舉證證明其前開所為「印
    文真正」之自認與事實不符，而被上訴人又不同意上訴人撤
    銷上開自認，揆之首揭說明，上訴人所為「印文真正」之自
    認既未經合法撤銷，從而，本院自不得為與上訴人自認事實
    相反之認定，自應認系爭經銷合約書上，上訴人之印文為真
    正。另上訴人又辯稱：系爭經銷合約上，伊之印章，一直由
    沅汰公司之實際負責人即訴外人乙○○保管持有中，以辦理
    公司登記之用，拒不返還，且乙○○未經伊之同意，持伊之
    上開印章，擅自登記伊為沅汰公司之股東，足證系爭經銷合
    約書上，伊之印文係被盜蓋云云。但查，本院向經濟部中部
    辦公室函調沅汰公司登記案卷，以肉眼比對結果，該登記案
    卷內「丙○○」之印文，與系爭經銷合約書上「丙○○」之
    印文，顯不相符，故上訴人辯稱系爭經銷合約書上「丙○○
    」之印章，係由訴外人乙○○保管持有，用以辦理公司登記
    之用，即不足採。另上訴人又無法舉證證明其印章係被盜蓋
    ，空言主張，亦不足採。又證人即沅汰公司之會計甲○○之
    證言（見本院卷43、44頁）亦無法為上訴人印章被盜蓋之證
    明。從而，上訴人以伊未擔任系爭經銷合約書之連帶保證人
    置辯，即不足採。再連帶保證契約書之作成，不以由當事人
    本人自寫為必要，簽名更得以蓋章代之。系爭經銷合約書上
    ，上訴人之印文既屬真正，縱非上訴人親自簽名，亦不影響
    連帶保證契約之成立，是上訴人聲請鑑定系爭經銷合約書上
    其簽名之真偽，即無必要，併此敘明。
四、綜上所述，被上訴人依連帶保證之法律關係，請求上訴人與
    原審共同被告沅汰公司、丁○○連帶給付2,995,942元，及
    自起訴狀繕本最後送達之翌日即93年6月16 日起，至清償日
    止，按週年利率5%計算之利息，為有理由，應予准許。是則
    原審判命上訴人如數給付，於法並無不合。上訴意旨指摘原
    判決此部分不當，求予廢棄改判，為無理由，應予駁回。
五、兩造其餘之攻擊、防禦方法，經審酌後，認與判決結果無涉
    ，爰無一一論述之必要，併此敘明。
六、據上論結，本件上訴為無理由，依民事訴訟法第449條第1項
    、第78條，判決如主文。
中　　華　　民　　國　　94　　年　　11　　月　　29　　日
　　　　　　　　　民事第五庭審判長法　官  林丁寶
　　　　　　　　　　　　　        法　官  陳博享
　　　　　　　　　　　　　　　    法　官  蔡芳齡
正本係照原本作成。
如不服本判決，應於收受送達後20日內向本院提出上訴書狀，其
未表明上訴理由者，應於提出上訴後20日內向本院補提理由書狀
（均須按他造當事人之人數附繕本）上訴時應提出委任律師或具
有律師資格之人之委任狀；委任有律師資格者，另應附具律師資
格證書及釋明委任人與受任人有民事訴訟法第466條之一第一項
但書或第二項（詳附註）所定關係之釋明文書影本。
中　　華　　民　　國　　94　　年　　11　　月　　30　　日
　　　　　　　　　　　　　　　　　書記官  蔡錦輝
附註：
民事訴訟法第四百六十六條之一（第一項、第二項）：
對於第二審判決上訴，上訴人應委任律師為訴訟代理人。但上訴
人或其他法定代理人具有律師資格者，不在此限。
上訴人之配偶、三親等內之血親、二親等內之姻親，或上訴人為
法人、中央或地方機關時，其所屬專任人員具有律師資格並經法
院認為適當者，亦得為第三審訴訟代理人。
